臺灣臺南地方法院刑事判決
110年度訴字第796號
公  訴  人  臺灣臺南地方檢察署檢察官
被      告  李國元



上列被告因家暴傷害等案件，經檢察官提起公訴（110年度偵字
第13990號、110年度偵字第13328號、110年度偵字第13579號、1
10年度偵字第13580號），被告於本院準備程序進行中，就被訴
事實為有罪之陳述，經聽取當事人意見後，本院合議庭裁定由受
命法官獨任行簡式審判程序，並判決如下：
    主  文
乙○○犯如附表所示之罪，各處如附表「宣告刑」欄所示之刑。所
處有期徒刑部分，應執行有期徒刑參月，如易科罰金，以新臺幣
壹仟元折算壹日；所處拘役刑部分，應執行拘役壹佰日，如易科
罰金，以新臺幣壹仟元折算壹日；所處罰金刑部分，應執行罰金
新臺幣壹萬貳仟元，如易服勞役，以新臺幣壹仟元折算壹日。
    事實及理由
一、按本件被告乙○○所犯為死刑、無期徒刑、最輕本刑為3年以
    上有期徒刑以外之罪，亦非屬高等法院管轄之第一審案件，
    其於本院訊問時，就被訴事實為有罪之陳述，經本院告以簡
    式審判程序之旨，並聽取公訴人、被告之意見後，依刑事訴
    訟法第273 條之1 第1 項規定，裁定改行簡式審判程序。又
    依同法第273條之2之規定，本件簡式審判程序之證據調查，
    不受同法第159條第1項、第161條之2、第161條之3、第163
    條之1及第164條至第170條規定之限制，合先敘明。
二、本件犯罪事實及證據，除犯罪事實欄三第7行有關乙○○辱罵
    戊○○部分，起訴書原記載「你們都是新市人」部分變更為「
    你們都市場人」外，餘均引用附件檢察官起訴書之記載。
三、核被告乙○○所為，分別係犯如附表「宣告刑」欄所示之罪。
    按家庭暴力防治法所稱「家庭暴力」者，謂家庭成員間實施
    身體、精神或經濟上之騷擾、控制、脅迫或其他不法侵害之
    行為；所稱「家庭暴力罪」者，係指家庭成員間故意實施家
    庭暴力行為而成立其他法律所規定之犯罪，家庭暴力防治法
    第2 條第1 款、第2 款分別定有明文。查被告乙○○與告訴人
    丙○○為兄弟關係，2 人具有家庭暴力防治法第3 條第4款所
    規定之家庭成員關係。又被告所為犯罪事實四之傷害、毀損
    犯行，雖屬家庭暴力防治法第2 條第2 款之家庭暴力罪，惟
    因家庭暴力防治法之上開條文並無罰則規定，自仍應依刑法
    予以論罪科刑，是核被告就犯罪事實欄四傷害丙○○部分所為
    ，係犯刑法第277條第1項之傷害罪及刑法第354條之毀損罪
    。次按刑法上之接續犯，係指以單一行為，經數個階段，持
    續侵害同一法益而言；如數行為於同時同地或密切接近之時
    地實施，侵害同一之法益，各行為之獨立性極為薄弱，依一
    般社會健全觀念，在時間差距上，難以強行分開，在刑法評
    價上，以視為數個舉動之接續施行，合為包括之一行為予以
    評價，較為合理，則屬接續犯，而為包括之一罪（最高法院
    70年度台上字第2898號、86年度台上字第3295號判決意旨參
    照）。查被告於起訴書犯罪事實欄二所示時、地，以「你娘
    老雞掰」、「我哩幹破你娘老機掰」、「幹你祖外嬤」等語
    辱罵告訴人丁○○；於起訴書犯罪事實欄三所示時、地，以「
    幹你娘老雞掰」、「幹你娘」、「婊子」等語辱罵告訴人戊○○，係於密切接近之時間，在同一地點所為，並侵害同一告
    訴人之法益，各次行為之獨立性極為薄弱，依一般社會健全
    觀念，難以強行分開，於刑法評價上，應認係基於單一犯意
    接續而為，較為合理，核屬接續犯，應論以包括之一行為，
    併予敘明。
四、被告乙○○如附表編號一所示之竊盜犯罪所得瓦斯桶2支，已
    發還告訴人甲○○，有贓物認領保管單1紙在卷可佐(警4卷第2
    7頁)，此部分依刑法第38條之1第5項，即無需再對被告沒收
    犯罪所得。
五、爰審酌被告乙○○隨意竊取甲○○營業用之瓦斯桶，造成其營業
    上不便之程度；無故衝撞丁○○攤位之物品，造成其財物損失
    及影響其攤位之商業經營，於員警到場後仍公然在馬路上辱
    罵告訴人丁○○，並出言恐嚇，令人感到難堪、不快及畏懼之
    程度；在超商前馬路上無故辱罵告訴人戊○○及恐嚇其生命、
    身體及財產安全，造成之危害程度；並兼衡被告犯罪後尚能
    坦承犯行，尚與告訴人甲○○達成和解，取得告訴人甲○○之諒
    解；與告訴人丁○○、戊○○、丙○○未能達成和解，取得其等之
    原諒；暨考量被告犯罪之動機、手段、辱罵、恐嚇告訴人之
    言語內容，兼衡其高職畢業之智識程度、目前在新化牧場當
    割草工人，時薪新臺幣(下同)160元，月收入約12800元，並
    無任何人需要扶養之家庭生活經濟狀況等一切情狀，量處如
    主文所示之刑，及定應執行之刑並分別諭知易科罰金、易服
    勞役之折算標準，以資懲儆。
據上論斷，應依刑事訴訟法第273 條之1 第1 項、第299 條第1
項前段、第310 條之2、第454 條第2 項，刑法第305條、第309
條第1項、第320條第1項、第277條第1項、第354條、第41條第1
項、第42條第3項、第51條第1項第5、6、7款，刑法施行法第1條
之1第1項，判決如主文。
本案經檢察官紀芊宇提起公訴，檢察官己○○到庭執行職務。
中　　華　　民　　國　　110 　年　　10　　月　　20　　日
　　　　　　　　　刑事第九庭    法　官　莊玉熙
以上正本證明與原本無異
如不服本判決應於收受本判後20日內向本院提出上訴書狀，並應
敘述具體理由。其未敘述上訴理由者，應於上訴期間屆滿後20日
內向本院補提理由書狀（均須按他造當事人之人數附繕本）「切
勿逕送上級法院」。
  　　　　　　　　　　　　　　　書記官　陳昱潔
中　　華　　民　　國　　110 　年　　10　　月　　22　　日
附錄本案論罪科刑法條：
中華民國刑法第320條
意圖為自己或第三人不法之所有，而竊取他人之動產者，為竊盜
罪，處5年以下有期徒刑、拘役或50萬元以下罰金。
意圖為自己或第三人不法之利益，而竊佔他人之不動產者，依前
項之規定處斷。
前二項之未遂犯罰之。
中華民國刑法第354條
毀棄、損壞前二條以外之他人之物或致令不堪用，足以生損害於
公眾或他人者，處2年以下有期徒刑、拘役或1萬5千元以下罰金
。
中華民國刑法第309條
公然侮辱人者，處拘役或9千元以下罰金。
以強暴犯前項之罪者，處1年以下有期徒刑、拘役或1萬5千元以
下罰金。
中華民國刑法第305條
以加害生命、身體、自由、名譽、財產之事恐嚇他人，致生危害
於安全者，處2年以下有期徒刑、拘役或9千元以下罰金。
中華民國刑法第277條
傷害人之身體或健康者，處5年以下有期徒刑、拘役或50萬元以
下罰金。
犯前項之罪，因而致人於死者，處無期徒刑或7年以上有期徒刑
；致重傷者，處3年以上10年以下有期徒刑。
附表：
編號 犯罪事實 宣告刑 一 如犯罪事實欄一 乙○○犯竊盜罪，處有期徒刑貳月，如易科罰金，以新臺幣壹仟元折算壹日。 二 如犯罪事實欄二 乙○○犯毀損他人物品罪，處拘役參拾伍日，如易科罰金，以新臺幣壹仟元折算壹日；又犯公然侮辱罪，處罰金新臺幣捌仟元，如易服勞役，以新臺幣壹仟元折算壹日；又犯恐嚇危害安全罪，處拘役貳拾日，如易科罰金，以新臺幣壹仟元折算壹日。 三 如犯罪事實欄三 乙○○犯公然侮辱罪，處罰金新臺幣陸仟元元，如易服勞役，以新臺幣壹仟元折算壹日；又犯恐嚇危害安全罪，處拘役參拾日，如易科罰金，以新臺幣壹仟元折算壹日。 四 如犯罪事實欄四 乙○○犯傷害罪，處有期徒刑貳月，如易科罰金，以新臺幣壹仟元折算壹日；又犯毀損他人物品罪，處拘役參拾日，如易科罰金，以新臺幣壹仟元折算壹日。 

附件：
臺灣臺南地方檢察署檢察官起訴書
                                    110年度偵字第13990號
110年度偵字第13580號
110年度偵字第13328號
110年度偵字第13579號
　　被　　　告　乙○○　男　49歲（民國00年0月0日生）
　　　　　　　　　　　　住臺南市○○區○○路000號
　　　　　　　　　　　　居臺南市○市區○○路000巷00號
　　　　　　　　　　　　國民身分證統一編號：Z000000000號
上列被告因竊盜等案件，已經偵查終結，認應提起公訴，茲將犯
罪事實及證據並所犯法條分敘如下：
　　　　犯罪事實
一、乙○○意圖為自己不法之所有，基於竊盜之犯意，於民國110
    年5月26日1時49分許、同日2時2分許，在臺南市○市區○○路0
    00號之1甲○○經營之宏哥炸雞攤位前，見甲○○所有而置放在
    該址之瓦斯桶2支(價值合計新臺幣【下同】3,020元)無人看
    管之際，徒手竊取上開物品，得手後騎乘車牌號碼000-000
    號普通重型機車離去。嗣經甲○○發現後報警處理，經警調閱
    路口監視器，始循線查悉上情。
二、乙○○因不滿丁○○歌唱，竟基於毀損之犯意，於110年5月15日
    8時30分許，騎乘普通重型機車，駛至臺南市○市區○○街00號
    後面丁○○經營之農具攤位前，衝撞該攤位，毀損丁○○所有之
    圓鍬、鋤頭、樹木剪、旗幟，致令不堪用，足以生損害於丁○○。丁○○報警處理，員警到場後，乙○○基於公然侮辱及恐嚇
    之犯意，在不特定人得共見共聞之馬路上，公然對丁○○辱罵「
    你娘老雞掰」、「我哩幹破你娘老機掰」、「幹你祖外嬤」
    等語，足以貶損丁○○之名譽，並恫稱「您爸絕對搞得你倒攤
    」等語，足生危害於丁○○之財產安全。嗣經丁○○報警處理，
    始查悉上情。
三、乙○○因細故與戊○○發生爭執，竟基於公然侮辱及恐嚇之犯意
    ，於110年4月23日15時許，在臺南市○市區○○路00號戊○○經
    營之全家超商前，在不特定人得共見共聞之馬路上，公然對戊○○辱罵「幹你娘老雞掰」、「幹你娘」、「婊子」等語，足
    以貶損戊○○之名譽，並恫稱「你沒有遇過兄弟，不知道什麼
    叫做兄弟」、「你們兩個我認識，你們都是新市人，你們很
    有錢，你爸絕對把你搞倒」、「你爸看你在市場還能生活多
    久」等語，足生危害於戊○○之生命、身體及財產安全。嗣經
    戊○○報警處理，始查悉上情。
四、乙○○與丙○○為兄弟，2人具有家庭暴力防治法第3條第4款所
    定之家庭成員關係，於109年11月22日19時許，丙○○原與家
    人在其父親位於臺南市○市區○○路000巷00號之住處聚餐，於
    過程中適逢乙○○飲酒後返家，雙方因細故發生口角，詎乙○○
    竟基於傷害之犯意，徒手與丙○○互毆，致丙○○受有右臉頰擦
    傷、左眉外側瘀傷、左手腕擦傷、左小趾擦傷等傷害。另基
    於毀損之犯意，以腳踹踢丙○○所有之車牌號碼0000-00號自
    用小客車之車門，致令不堪用，足以生損害於丙○○。嗣經丙○○報警處理，始查悉上情。
五、案經甲○○、丁○○、戊○○、丙○○訴由臺南市政府警察局善化分
    局報告偵辦。
　　　　證據並所犯法條
一、上揭犯罪事實，業據被告乙○○於警詢、偵訊中供承不諱，核
    與告訴人甲○○、丁○○、戊○○、丙○○於警詢中陳述之情節相符
    ，並有臺南市政府警察局善化分局扣押筆錄、扣押物品目錄
    表、贓物認領保管單、現場照片、路口監視器畫面拍照片、
    員警密錄器錄影光碟暨畫面翻拍照片及譯文、告訴人戊○○提
    供之錄影光碟暨譯文、衛生福利部臺南醫院受理家庭暴力事
    件驗傷診斷書、告訴人丙○○提供之維修估價單各1份在卷可
    證，足認被告之自白與事實相符，被告犯嫌洵堪認定。
二、核被告所為，就犯罪事實欄一部分，係犯刑法第320條第1項
    竊盜罪嫌；就犯罪事實欄二部分，係犯同法第354條毀棄損
    壞、同法第309條第1項公然侮辱、同法第305條恐嚇危害安
    全罪嫌；就犯罪事實欄三部分，係犯同法第309條第1項公然
    侮辱、同法第305條之恐嚇危害安全罪嫌；就犯罪事實欄四
    部分，係犯同法第277條第1項之傷害、同法第354條毀棄損
    壞罪嫌。被告所犯上開犯行，犯意各別，且行為互殊，請分
    論併罰。又被告所竊得瓦斯桶2支，係被告犯罪所得之財物
    ，茲業已實際合法發還告訴人甲○○，依同法第38條之1第5項
    規定，爰不為宣告沒收或追徵價額之聲請，附此敘明。
三、依刑事訴訟法第251條第1項提起公訴。
　　此　致
臺灣臺南地方法院
中　　華　　民　　國　 110　　年　　7 　　月　　26　　日
                              檢  察  官  紀  芊  宇 
本件證明與原本無異　
中　　華　　民　　國　 110　　年　　8 　　月　　 4　　日
                              書  記  官  吳  慧  雯